【裁判字號】    98,易,57
【裁判日期】    980612
【裁判案由】    竊盜等
【裁判全文】
臺灣高雄地方法院刑事判決                98年度易字第57號
公  訴  人  臺灣高雄地方法院檢察署檢察官
被      告  丙○○
上列被告因竊盜等案件，經檢察官提起公訴（97年度偵字第2123
1 號），本院判決如下：
    主  文
丙○○犯侵入建築物罪，處拘役拾日，如易科罰金，以新臺幣
壹仟元折算壹日；又犯攜帶兇器竊盜罪，處有期徒刑壹年貳月，
扣案老虎剪壹支、美工刀肆支、瓦斯爐貳組及水桶貳個均沒收之
；又犯傷害罪，處有期徒刑月；所處有期徒刑部分應執行有期
徒刑壹年肆月，扣案老虎剪壹支、美工刀肆支、瓦斯爐貳組及水
桶貳個均沒收之。
    事  實
一、丙○○分別基於無故侵入建築物及意圖為自己不法所有之竊
    盜犯意，於民國97年7 月25日上午7 時30分許，攜帶其所有
    客觀上足供兇器使用之大型老虎剪1 支、美工刀4 支等工具
    ，前往址設高雄市○○區○○路1 號之「中國鋼鐵股份有限
    公司」（下稱中鋼公司），並將上開工具藏放於所騎乘車牌
    號碼XUL-757 號之重型機車置物箱內，利用中鋼公司上午上
    班時間管制門禁人員繁忙疏未注意之際，騎乘上開機車無故
    侵入中鋼公司之建築物內，並持上開大型老虎剪剪斷中鋼公
    司廠區內電纜線之方式，而竊取中鋼公司所有之電纜線共
    13,504條；丙○○得手後，旋即將上開所竊得之電纜線移置
    廠區內之W532調稠池二冷軋水池編號VC2K08號廢水槽下密室
    內（下稱調稠池密室），將電纜線置於以瓦斯爐煮開之熱水
    軟化後，再以美工刀削去電纜線皮取出其內之電纜銅線（其
    中4 條，業將電纜線皮剝落取出電纜銅線；其餘13,500條僅
    剩電纜線皮，分成54袋，每袋250 條），並在該密室內施用
    第二級毒品甲基安非他命（所涉違犯毒品危害防制條例部分
    ，另案審理）。嗣於同日下午5 時許，因中鋼公司員工丁○○發覺有異，經聯絡中鋼公司保全人員甲○○、陳瑞朋、戊○○、乙○○、己○○等駐衛警一同前往上開調稠池密室查
    看，發現丙○○在密室內睡覺，甲○○等人見丙○○起身正
    欲離去之際而上前制止，詎丙○○竟另基於傷害之犯意，徒
    手毆打甲○○左眼，致甲○○左眼受有1 公分撕裂傷之傷害
    ，然丙○○仍為其他駐衛警制伏而報警查獲，始悉上情，並
    扣得其所有之老虎剪1 支、美工刀4 支、瓦斯爐2 組及水桶
    2 個。
二、案經中鋼公司、甲○○分別訴由高雄市政府警察局小港分局
    報請臺灣高雄地方法院檢察署檢察官偵查起訴。
    理  由
壹、程序部分：
一、按被告以外之人於偵查中向檢察官所為陳述，除顯有不可信
    之情況者外，得為證據，刑事訴訟法第159 條之1 第2 項定
    有明文。本件證人丁○○、甲○○、陳瑞朋於檢察官偵查中
    具結後所為之證述，並無何顯不可信之情況，依上說明，其
    於偵查中之證言自均具有證據能力。
二、按被告以外之人（包括證人、鑑定人、告訴人、被害人及共
    同被告等）於審判外之陳述雖不符刑事訴訟法第159 條之1
    至之4 等4 條之規定，而經當事人於審判程序同意作為證據
    ，法院審酌該言詞陳述或書面陳述作成時之情況，認為適當
    者，得為證據。刑事訴訟法第159 條之5 第1 項定有明文。
    查證人丁○○、甲○○、陳瑞朋、戊○○、乙○○、己○○
    於警詢時之證述及卷附之高雄市政府警察局小港分局搜索扣
    押筆錄、扣押物品目錄表、贓物認領保管單、高雄市立小港
    醫院診斷證明書、中鋼公司廠商人員資料、中鋼公司98年3
    月2 日、98年5 月22日函等書證，其性質雖均屬傳聞證據，
    惟檢察官、被告均已知上述證據乃傳聞證據，於本院審理時
    均同意作為證據（參院一卷第16頁），本院審酌上開證據與
    本案犯罪事實具有關連性且無不當取得之情形，認為以之作
    為本案之證據亦屬適當，揆諸前開規定，上開證據均具有證
    據能力。
三、卷附翻拍照片共29紙（參偵一卷第51～60頁，院二卷第160
    ～164 頁），係傳達照相當時現場情況，而透過照片傳達情
    形與現場實況在內容上之一致性，透過機械之正確性加以保
    障，即照片並不存在人對現實情形之知覺、記憶所經常發生
    的表現錯誤，是認照片之性質係非供述證據，並無傳聞法則
    之適用，且亦別無證據證明上開蒐證照片有經偽造、變造或
    不法之情形，自有證據能力。
貳、實體部分：
一、被告丙○○被訴無故侵入建築物、傷害部分：
    被告上開無故侵入中鋼公司建築物、傷害被害人甲○○等犯
    罪事實，業據被告丙○○於本院審理時均坦承不諱，核與證
    人丁○○、甲○○、陳瑞朋於警詢、偵查中，證人戊○○、
    乙○○、己○○於警詢時之證述相符，並有高雄市立小港醫
    院診斷證明書附卷可稽，足認被告上開自白核與事實相符，
    從而，被告無故侵入建築物、傷害犯行，均堪認定。
二、被告丙○○被訴攜帶兇器竊盜部分：
    訊據被告矢口否認有何攜帶兇器竊盜中鋼公司電纜線之犯行
    ，辯稱：其當天去中鋼公司調稠池密室的目的只是要拿回其
    於96年間在該處工作所遺留之工具箱，因其需要那些工具求
    職，嗣後因遍尋不著，且外面下雨，又因藥癮發作，所以就
    在該處睡覺，致遭駐衛警等人員懷疑其竊盜，然案發現場那
    些工具真的不是其所有，電纜線也不是其所偷云云。經查：
  (一)被告於97年7 月25日上午7 時30分許，騎乘車牌號碼XUL-75
    7 號重型機車，無故進入中鋼公司廠區，嗣於同日下午5 時
    許，因中鋼公司員工丁○○發覺調稠池密室內有異，而連同
    中鋼公司保全人員甲○○、陳瑞朋、戊○○、乙○○、己○○等駐衛警於上開密室內查獲被告並報警處理等情，業據被
    告自承不諱，核與證人丁○○、甲○○、戊○○、乙○○、
    己○○於本院審理時之證述相符（參本院二卷第114 、119
    、123 、126 、129 頁）；又本案於查獲被告之處所即調稠
    池密室內，除扣得老虎剪1 支、美工刀4 支、瓦斯爐2 組及
    水桶2 個外，並有中鋼公司所有之電纜線共13,504條（其中
    4 條，業將電纜線皮剝落取出電纜銅線；其餘13,500條僅剩
    電纜線皮，分成54袋，每袋250 條）之事實，業據證人甲○○、戊○○、乙○○、己○○於本院審理時證述明確（參本
    院二卷第116 ～118 、119 ～120 、123 ～124 、130 頁）
    ，並有高雄市政府警察局小港分局搜索扣押筆錄、扣押物品
    目錄表、贓物認領保管單各1 份、現場照片18張等附卷可稽
    （參偵一卷第39～44、51～60頁）以及老虎剪1 支、美工刀
    4 支、瓦斯爐2 組及水桶2 個等物扣案足憑，足徵查獲地之
    調稠池現場確有上開物品存在，是此部分之事實，堪已認定
    。
  (二)另觀之案發現場調稠池密室之擺設，地上鋪有瓦楞紙板，其
    上則懸掛著1 只手電筒提供該處之照明，而上開扣案之美工
    刀、老虎剪等工具均散落在瓦楞紙板上，現場水桶則裝好水
    置放於瓦斯爐上，地上並有用完之瓦斯罐、保特瓶等情，有
    案發現場照片16紙在卷可按（參偵一卷第53～60頁），佐以
    中鋼公司上開遭竊之電纜線或為人所剝落而取出電纜銅線，
    或僅剩電纜線皮等情觀之，可見確曾有人在該處先以瓦斯爐
    煮沸熱水，再將電纜線浸泡熱水軟化後，持美工刀等物削去
    電纜線皮取出電纜銅線；又被告為證人甲○○等人發覺時正
    在睡覺，上開扣案之美工刀、老虎剪等物均散落在被告身旁
    觸手可及之處，空氣中瀰漫類似強力膠的味道，地上並有安
    非他命之燈泡吸食器等情，業據證人戊○○、己○○、乙○○、甲○○於本院審理時證述明確（參本院二卷第116 ～11
    7 、119 ～120 、123 ～124 、130 頁），並有上開照片16
    紙附卷可查，是以現場散落之器具均屬銳器且空氣中亦瀰漫
    著毒品之味道等情以觀，苟非被告所使用，衡情一般人當不
    至於值此惡劣之環境下仍可坦然入睡；況被告於案發當日採
    尿後，確有施用第二級毒品甲基安非他命之陽性反應而經法
    院裁定送觀察、勒戒一節，有臺灣高等法院被告前案記錄表
    在卷可查，足認於該處以上開工具削去電纜線皮取出電纜銅
    線，並藉由施用甲基安非他命而提神之人確為被告至明；再
    參以中鋼公司於案發前即曾發現有竊賊竊取電纜線後利用該
    場所作案，並發現有可疑WUL-757 號機車停放調稠池密室附
    近停車棚，乃指示證人丁○○等人注意該車號機車之停放時
    間，嗣於案發當日即97年7 月25日下午4 時30分，丁○○等
    人又發現上開車號機車出現在調稠池密室附近停車棚，遂聯
    絡駐衛警人員甲○○等人於上開調稠池密室查獲被告，並扣
    得作案工具及失竊電纜線之情，有中鋼公司98年5 月22日函
    暨所附資料在卷可考（參本院二卷第154 ～165 頁），可見
    中鋼公司於案發前已發覺電纜線短缺，並注意到被告多次騎
    乘上開車號機車進入中鋼公司調稠池密室內，乃佈線而一舉
    查獲被告於竊得中鋼公司電纜線後即在調稠池密室內削減之
    ，並查獲扣案之老虎剪、美工刀等物之情事，益徵被告於案
    發當日，確有持老虎剪竊取上開中鋼公司電纜線，並將之移
    至調稠池密室內，以浸泡熱水軟化電纜線後，再持美工刀削
    去電纜線皮取出電纜銅線之事實，應可認定。
  (三)至被告固辯稱：其當天去中鋼公司調稠池密室的目的只是要
    拿回其於96年間在該處工作所遺留之工具箱，因其需要那些
    工具求職，嗣後因遍尋不著，且外面下雨，又因藥癮發作，
    所以就在該處睡覺云云。惟被告於96年3 月15日起係中鋼公
    司之協力廠商中宇環保工程公司員工，嗣於同年7 月5 日離
    職一節，有中鋼公司廠商人員資料在卷可佐（參偵一卷第50
    頁），是被告於96年7 月離職時不取走其所有置放於該調稠
    池密室之工具箱，反而於1 年後之97年7 月25日才想到要取
    回該工具箱，並以躲避中鋼公司門口管制人員之方式而侵入
    中鋼公司建築物內，顯與常情有違；且被告既自承該工具箱
    價值約1 萬元，顯見非毫無價值之物，然其竟甘冒遺失或遭
    人竊走之風險，反而供稱：因離職時取走工具箱還要經過長
    官批示及逐一清點工具，其覺得麻煩才未於離職時取走工具
    箱等語（參本院二卷第137 頁），此實令人匪夷所思；況被
    告於案發當日上午7 、8 時許即已進入中鋼公司之調稠池密
    室，且未尋獲其所有之工具箱之事實，業據被告自承在卷（
    參本院二卷第138 頁），果其真係尋找遺失之工具箱，理應
    於未尋獲工具箱後即行離去，又豈有於上午7 、8 時許起至
    當日下午5 時被查獲止，共8 、9 個小時內均在一不熟悉且
    環境惡劣之調稠池密室睡覺之理？再參以被告於遭中鋼公司
    駐衛警甲○○等人發現時，未配合駐衛警之要求即逕自離去
    ，並出拳毆傷證人甲○○等情，業據證人甲○○、戊○○、
    己○○於本院審理時證述明確（參本院二卷第116 、120 、
    129 ～130 頁），並有上開高雄市立小港醫院診斷證明書在
    卷可證，苟被告僅係進入調稠池密室尋找失物並睡覺，而未
    竊取電纜線，被告大可留在現場並配合駐衛警等候員警到場
    說明，豈有逕行離去並毆傷駐衛警人員之理？是被告上開所
    辯，均乖離常情至鉅，顯係事後卸責之詞，不足採信。
  (四)綜上所述，本件被告於上開時、地，攜帶老虎剪、美工刀等
    兇器竊盜中鋼公司電纜線之事證已明，被告上開所辯係事後
    卸責之詞，不足採信，其上開攜帶兇器竊盜之犯行，洵堪認
    定。
三、按刑法上所謂建築物，係指上有屋面，周有門壁，適於吾人
    之起居出入，且定著於土地之工作物而言（參看最高法院25
    年上字第2009號判例），本件被告所侵入之中鋼公司廠區，
    因具有屋面、門壁而定著於土地上，並設有駐衛警管制人員
    出入，應為建築物無疑。次查被告攜帶之大型老虎剪、美工
    刀，均為鐵製材質，且足供被告剪斷電纜及削去電纜外皮，
    顯見質地堅硬，依社會一般觀念均足以對人之生命、身體安
    全構成威脅，在客觀上顯然具有危險性，應屬兇器。故核被
    告所為，分別係犯刑法第306 條第1 項之侵入建築物罪、同
    法第321 條第3 款之攜帶兇器竊盜罪以及同法第277 條第1
    項之普通傷害罪。公訴意旨認被告係犯侵入住宅罪，尚有誤
    會，惟因條項相同，自無庸變更起訴法條。又被告所犯上開
    3 罪，犯意各別，行為互異，應予分論併罰。爰審酌被告身
    強力壯，不思以正當途逕賺取財富，竟為圖謀變賣電纜銅線
    之利益，而侵入中鋼公司之建築物並伺機竊取電纜線變賣，
    造成中鋼公司之財產權損害，且於告訴人公司員工發覺後，
    不靜待員警前來處理，竟傷害告訴人甲○○之身體，惡性非
    輕；於犯後僅坦承較輕之侵入建築物、傷害罪，而矢口否認
    攜帶兇器竊盜之犯行，顯見尚無悔改之心，及其動機、目的
    、犯罪手段，所竊取之電纜線價值不斐等一切情狀，分別量
    處如主文所示之刑，並就其所犯攜帶兇器竊盜罪、傷害罪所
    處有期徒刑部分，定其應執行之刑。末扣案之老虎剪1 支、
    美工刀4 支、瓦斯爐2 組及水桶2 個，為供被告犯攜帶兇器
    竊盜罪所用之物，雖被告否認上開物品為其所有，然上開物
    品並非中鋼公司置放於調稠池密室之物品等情，有中鋼公司
    98年3 月2 日函附卷足憑（參本院二卷第19頁），顯見必為
    被告所攜進該調稠池密室無疑，又上開物品均為有價值之物
    ，亦難認係路邊隨意撿拾可得，應可認係被告所有且攜以犯
    上開攜帶兇器竊盜所用，爰依刑法第38條第1 項第2 款之規
    定，於所犯該罪項下沒收之。另扣案之安非他命燈泡吸食器
    1 組，係被告另案施用第二級毒品所用之物，與本案犯罪事
    實無關，爰不另予宣告沒收
據上論斷，應依刑事訴訟法第284 條之1 、第299 條第1 項前段
，刑法第306 條第1 項、第321 條第1 項第3 款、第277 條第1
項、第51條第5 款、第38條第1 項第2 款，刑法施行法第1 條之
1 ，判決如主文。
本案經檢察官吳美齡到庭執行職務。
中    華    民    國    98    年    6     月    12    日
                  刑事第十五庭  法  官  王俊彥
如不服本判決應於收受判決後10日內向本院提出上訴書狀，並應
敘述具體理由。其未敘述上訴理由者，應於上訴期間屆滿後20日
內向本院補提理由書(均須按他造當事人之人數附繕本)「切勿逕
送上級法院」。
以上正本證明與原本無異。
中    華    民    國    98    年    6     月    12    日
                                書記官  鄭永媚
附錄本案論罪法條：
中華民國刑法第306 條
（侵入住居罪）
無故侵入他人住宅、建築物或附連圍繞之土地或船艦者，處1 年
以下有期徒刑、拘役或3 百元以下罰金。
無故隱匿其內，或受退去之要求而仍留滯者，亦同。
中華民國刑法第321 條
（加重竊盜罪）
犯竊盜罪而有左列情形之一者，處6 月以上、5 年以下有期徒刑
：
一、於夜間侵入住宅或有人居住之建築物、船艦或隱匿其內而犯之者。
二、毀越門扇、牆垣或其他安全設備而犯之者。
三、攜帶兇器而犯之者。
四、結夥三人以上而犯之者。
五、乘火災、水災或其他災害之際而犯之者。
六、在車站或埠頭而犯之者。
前項之未遂犯罰之。
中華民國刑法第277 條
（普通傷害罪）
傷害人之身體或健康者，處3 年以下有期徒刑、拘役或1 千元以
下罰金。
犯前項之罪因而致人於死者，處無期徒刑或7 年以上有期徒刑；
致重傷者，處3 年以上10年以下有期徒刑。


司法院資訊處製作；財團法人民間司法改革基金會備份。
